【裁判字號】    98,易,1020
【裁判日期】    981207
【裁判案由】    竊盜
【裁判全文】
臺灣屏東地方法院刑事判決            98年度易字第1020號
公  訴  人  台灣屏東地方法院檢察署檢察官
被      告  甲○○
                    現於台灣屏東監獄竹田分監
上列被告因竊盜等案件，經檢察官提起公訴（98年度偵字第6138
號），茲因被告就被訴事實為有罪之陳述，經告知簡式審判程序
意旨並聽取公訴人及被告之意見後，本院裁定依簡式審判程序審
理，判決如下：
    主  文
甲○○踰越安全設備竊盜，累犯，處有期徒刑捌月；又毀壞門扇
竊盜，累犯，處有期徒刑柒月。應執行有期徒刑壹年貳月。
    事  實
一、甲○○曾於民國97年間，因違反毒品危害防制條例案件經台
    灣高雄地方法院以97年度審訴字第192 號判處有期徒刑8 月
    確定，於98年1 月14日執行完畢出監。猶不知悔改，意圖為
    自己不法之所有，先於98年7 月22日15時50分許，騎乘車號
    ZZI －029 號輕型機車，至屏東縣潮州鎮鳳尾新村1 號陳博
    川所有之房屋前，將機車停在附近，翻越鐵絲圍籬之安全設
    備，進入該屋庭院，再打開未上鎖之大門，入陳博川住宅內
    ，竊取陳博川所有之觀音佛像1 尊。得手後，再於同日16時
    6 分許，由相通之庭院走到同村3 號尹炳文所有之房屋前，
    徒手將紗門挖開一個洞，損壞紗門，再開啟門鎖進入屋內（
    無故侵入尹炳文住宅部分未據告訴），竊取尹炳文所有之電
    視1 台、迷你音響1 台、上衣6 件及短褲2 件，並將上開衣
    服及短褲包裝在房間床上之箱子內而置於自己實力支配之下
    ，嗣包裝好準備離去之際，為尹炳文發覺，甲○○即將竊得
    物品遺留在房間內，倉皇逃出並騎乘機車離去。嗣經警接獲
    報案後，當場扣得觀音佛像1尊等物品，並循線查知上情。
二、案經陳博川、尹炳文訴由屏東縣政府警察局潮州分局報告台
    灣屏東地方法院檢察署檢察官偵查起訴。
    理  由
一、前揭犯罪事實，業據被告甲○○於本院審理時自白不諱，核
    與告訴人陳博川、尹炳文於警詢時證述情節尚稱符合，復有
    扣案之觀音佛像乙個在卷可稽，足認被告之自白與事實相符
    ，應可採信。本件犯罪事證明確，應依法論科。
二、按刑法第321 條第1 項第2 款之毀越門扇、牆垣或其他安全
    設備，係以行為人踰越安全設備為其加重條件，而所謂安全
    設備指門扇、牆垣以外，依社會通常觀念足認為防盜之一切
    設備者，即屬相當，最高法院25年上字第4168號判例可資參
    照。本件告訴人陳博川住宅前之鐵絲圍籬，係因防閑而設，
    自屬安全設備之一種。核被告甲○○前揭所為，係犯刑法第
    321 條第1 項第2 款之踰越安全設備竊盜罪及第321 條第1
    項第2 款之毀壞門扇竊盜罪。被告2 次竊盜犯行，雖地點接
    近，但因時間及被害人均不同，且犯意各別，應分別論罪，
    合併處罰。公訴意旨認被告侵入告訴人陳博川住宅部分，另
    犯刑法第306 條第1 項之侵入住宅罪嫌，惟毀越門扇、安全
    設備而入室行竊，其越入行為即屬侵入住宅，已結合於所犯
    加重竊盜之罪質中，無更行構成侵入住宅罪之理，最高法院
    27 年 上字第1887號判例可資參照。又被告損壞告訴人尹炳
    文紗門之部分，已包含於所犯上開毀壞門扇竊盜罪中，並此
    敘明。另被告曾於97年間，因違反毒品危害防制條例案件經
    台灣高雄地方法院以97年度審訴字第192 號判處有期徒刑8
    月確定，於98年1 月14日執行完畢出監等情，有台灣高等法
    院被告前案紀錄表1 份在卷可按，其前受有期徒刑之執行完
    畢，5 年以內因故意而再犯本件有期徒刑以上之罪，應依累
    犯之規定，加重其刑。
三、爰審酌被告甲○○之年齡、品行、智識能力、犯罪手段、情
    節、所得財物價值低、對於法益所生危害之程度尚輕，及前
    有多次犯罪經法院判刑確定執行出監，有台灣高等法院被告
    前案紀錄表在卷可參，及其犯罪經查獲後，已知坦認犯行，
    犯後態度尚良好等一切情狀，分別量處如主文所示之刑，並
    定其應執行刑，以資儆懲。又扣案之棉質手套1 雙、帽子1
    頂、塑膠拖鞋一雙、太陽眼鏡1 付，雖被告所有，但非供本
    件竊盜犯罪所用之物等情，已經被告供述明確且公訴人亦不
    爭執，爰不另為沒收之宣告。
據上論斷，應依刑事訴訟法第273 條之1 第1 項、第299 條第1
項前段，刑法第321 條第1 項第2 款、第47條第1 項、第51 條
第5 款，刑法施行法第1 條之1 ，判決如主文。
本案經檢察官李秀玲到庭執行職務
中    華    民    國    98    年    12    月    7     日
                      刑事第二庭  法  官  簡光昌
以上正本證明與原本無異。
如不服本判決應於收受本判決送達後十日內向本院提出上訴書狀
，其未敘述上訴理由者，應於上訴期間屆滿後二十日內向本院補
提理由書狀（均須按他造當事人之人數附繕本）「切勿逕送上級
法院」。
中    華    民    國    98    年    12    月    7     日
                                  書記官  黃佳惠
附錄本判決論罪科刑法條：
中華民國刑法第321條
（加重竊盜罪）
犯竊盜罪而有左列情形之一者，處 6 月以上、 5 年以下有期徒刑：
一、於夜間侵入住宅或有人居住之建築物、船艦或隱匿其內而犯之者。
二、毀越門扇、牆垣或其他安全設備而犯之者。
三、攜帶兇器而犯之者。
四、結夥三人以上而犯之者。
五、乘火災、水災或其他災害之際而犯之者。
六、在車站或埠頭而犯之者。
前項之未遂犯罰之。


司法院資訊處製作；財團法人民間司法改革基金會備份。
